最高法院刑事判決　　　　　　　一○○年度台非字第三八九號
上　訴　人　最高法院檢察署檢察總長
被　　　告　林雍智
上列上訴人因被告違反毒品危害防制條例案件，對於台灣南投地
方法院中華民國一○○年八月二十五日第一審確定判決（一○○
年度訴字第四二○號，起訴案號：台灣南投地方法院檢察署一○
○年度毒偵字第五五六號），認為違法，提起非常上訴，本院判
決如下：
    主  文
原判決撤銷。
林雍智施用第一級毒品，處有期徒刑柒月。
    理  由
非常上訴理由稱：「按受徒刑之執行完畢，或一部之執行而赦免
後，五年以內故意再犯有期徒刑以上之罪者，始為累犯，刑法第
四十七條定有明文。查本件原判決以被告林雍智前於民國九十年
間因施用毒品案件，經台灣南投地方法院以九十一年度投刑簡字
第一九三號判決判處有期徒刑六月確定，於九十二年一月七日執
行完畢。復於一○○年四月十二日八時許，在南投縣草屯鎮某處
，施用第一級毒品海洛因一次，因論被告施用第一級毒品罪刑，
固非無見。惟查被告於九十二年一月七日執行完畢後，距一○○
年四月十二日再犯本件施用毒品罪時，已逾五年。依上開說明，
被告應不構成累犯，乃原判決竟依累犯予以論科，顯屬違法。案
經確定，且於被告不利，爰依刑事訴訟法第四百四十一條、第四
百四十三條提起非常上訴，以資糾正」等語。
本院按，判決不適用法則或適用不當者，為違背法令，刑事訴訟
法第三百七十八條定有明文。又依刑法第四十七條第一項之規定
，累犯之成立，必須曾受徒刑之執行完畢，或一部之執行而赦免
後，五年以內故意再犯有期徒刑以上之罪者，始足當之。查被告
前因違反毒品危害防制條例案，經台灣南投地方法院以九十一年
度投刑簡字第一九三號判處有期徒刑六月確定，於九十二年一月
七日執行完畢，有台灣高等法院被告前案紀錄表可稽；是被告於
原判決事實所認定之一○○年四月十二日八時許，施用第一級毒
品海洛因時，已逾上開有期徒刑執行完畢時間五年以上，揆諸首
揭說明，即與累犯之構成要件不符。原判決以被告上開犯行明確
，所為係犯毒品危害防制條例第十條第一項之施用第一級毒品罪
，經審酌犯罪情節等一切情狀，量處有期徒刑八月，固非無見；
然其誤被告所犯本案之罪為累犯而依刑法第四十七條第一項規定
加重其刑，即有判決適用法則不當之違背法令。案經確定，且對
被告不利，非常上訴意旨執以指摘，洵有理由，應由本院將原判
決撤銷，自為判決如主文第二項所示，以資救濟。
據上論結，應依刑事訴訟法第四百四十七條第一項第一款，毒品
危害防制條例第十條第一項，判決如主文。
中    華    民    國  一○○  年   十二   月  二十九  日
                      最高法院刑事第十一庭
                          審判長法官  黃  正  興  
                                法官  許  錦  印  
                                法官  林  瑞  斌  
                                法官  陳  春  秋  
                                法官  謝  靜  恒  
本件正本證明與原本無異
                                      書  記  官  
中    華    民    國  一○一  年    一    月    四    日
                                                    M
附錄論罪科刑法條
毒品危害防制條例第十條第一項
施用第一級毒品者，處六月以上五年以下有期徒刑。